臺灣板橋地方法院民事裁定              100年度抗字第217號
抗  告  人  王啟釧
代  理  人  王瀚興律師
相  對  人  王晨曦
抗告人因與相對人間本票裁定事件，對於中華民國100年10月24
日本院100年度司票字第4163號裁定提起抗告，本院裁定如下：
    主  文
抗告駁回。
抗告費用新臺幣壹仟元由抗告人負擔。
    理  由
一、本件相對人於原法院聲請意旨以：
    其執有抗告人所簽發免除作成拒絕證書之如原裁定所示本票
    1張，惟屆期提示未獲付款，爰據以聲請准予裁定強制執行
    等語，並提出卷附本票為證。原法院認為相對人之聲請於法
    並無不合，爰裁定准許強制執行。
二、抗告意旨略以：
（一）其僅於系爭本票上記載發票人姓名、身分證字號及住址而
      已，未授權相對人完成發票日、金額及受款人必要事項之
      記載，系爭本票為無效票據，相對人非善意受讓，不得主
      張依據票據文義行使權利。
（二）又相對人未完成提示程序，原裁定遽認相對人於到期日後
      為提示，與事實不符，為此提起抗告，求為廢棄原裁定等
      語。
三、按執票人向本票發票人行使追索權時，得聲請法院裁定後強
    制執行，票據法第123條定有明文。次按，本票之發票人或
    背書人，得為免除作成拒絕證書之記載；發票人為前項記載
    時，執票人得不請求作成拒絕證書，而行使追索權；本票上
    雖有免除作成拒絕證書之記載，執票人仍應於所定期限內為
    付款之提示，但對於執票人主張未為提示者，應負舉證之責
    ，票據法第124條準用同法第94條第1項、第2項前段、第95
    條規定甚明。是倘本票已載明免除作成拒絕證書，則執票人
    聲請裁定准予強制執行時，自毋庸提出已為付款提示之證據
    。且本票執票人依票據法第123條規定向本票發票人行使追
    索權，聲請法院裁定准予強制執行，係屬非訟事件，對於此
    項聲請所為裁定，僅依非訟事件程序，就本票形式上之要件
    是否具備予以審查為已足。如發票人主張執票人未為提示，
    依前揭票據法第124條準用同法第95條但書之規定，即應由
    發票人負舉證之責（最高法院84年度台抗字第22號裁定意旨
    參照）。再按，本票執票人，依票據法第123條規定，聲請
    法院裁定許可對發票人強制執行，係屬非訟事件，此項聲請
    之裁定，及抗告法院之裁定，僅依非訟事件程序，以審查強
    制執行許可與否，並無確定實體上法律關係存否之效力，如
    發票人就票據債務之存否有爭執時，應由發票人提起確認之
    訴，以資解決（最高法院57年度台抗字第76號判例意旨參照
    ）。
四、經查，本件相對人執有抗告人所簽發如原裁定所示之本票，
    到期提示未獲付款之事實，有卷附本票可稽，原法院准相對
    人為強制執行，於法並無不合。抗告人雖抗辯未授權相對人
    完成票據必要記載事項，且相對人未完成提示程序云云。惟
    本票執票人向發票人行使追索權，聲請法院裁定准予強制執
    行，其性質與非訟事件無殊，法院就本票形式上之要件是否
    具備予以審查為已足，故抗告人是否確有其他實體上授權記
    載及完成提示程序之爭執，依上揭說明，應由抗告人另行提
    起訴訟以資解決，非本件非訟程序所得加以審究。從而，抗
    告人不服原裁定准許相對人對其強制執行，抗告求為廢棄，
    自有未洽，應予駁回。
五、據上論結，本件抗告為無理由，爰裁定如主文。
中    華    民    國  100    年    12    月      1     日
                        民事第三庭法  官  陳財旺
如不服本裁定，僅得於收受本裁定正本送達後10日內，以適用法
規顯有錯誤為理由，向本院提出再抗告狀，（須附繕本一份及
繳納再抗告裁判費新台幣1000元），經本院許可後紿可再抗告。
中    華    民    國   100    年    12    月    1     日
                                  書記官  陳淑芳